臺灣臺北地方法院民事裁定　　　　　　　　94年度抗字第73號
抗　告　人　合同興股份有限公司
法定代理人　林隆彥
上列抗告人因與相對人甲○○間拍賣留置物事件，對於中華民國
94 年8月25日本院94年度拍字第720號裁定提起抗告，本院裁定
如下：
    主  文
抗告駁回。
抗告程序費用由抗告人負擔。
    理  由
一、抗告意旨略以：相對人迄未清償任何修車款項且故意繳銷汽
    車牌照，致增加伊就該車取償之困難。伊多次用電話、存證
    信函通知相對人付款，相對人卻故意更換工作、電話、住居
    所，又對郵局招領通知置之不理，致伊所寄發之存證信函無
    法送達，伊已善盡通知之義務。系爭車輛置放在伊之維修廠
    已有年餘，造成伊管理廠區之困擾，其價值復隨時間經過減
    損，伊已受有重大損失，為此提起本件抗告等語。
二、按債權人於其債權已屆清償期而未受清償者，得定6個月以
    上之相當期限，通知債務人，聲明如不於期限內為清償時，
    即就其留置物取償，債務人不於該期限內為清償者，債權人
    得依關於實行質權之規定，拍賣留置物或取得其所有權。民
    法第936條第1項、第2項定有明文。
三、本件抗告人主張相對人所有之FAIT牌COUPE型、牌照號碼W7-
    3940、車身號碼0000000自小客車，因事故毀損而於民國93
    年2月5日委託抗告人所有之民族服務廠修繕，該車於93年6
    月間修復完成後，修復費用合計新台幣（下同）290,980元
    （工資76,640元、零件214,340元），經抗告人以存證信函
    限相對人清償，自該通知送達相對人後，已逾6個月以上之
    期限，相對人迄今尚未清償任何款項，並且故意繳銷該車牌
    照但尚未報銷，而該留置物現仍為債權人占有中，為避免相
    對人向監理機關申請報銷該車，致日後不能就該車取償之困
    難，請准予拍賣留置物云云。惟查，抗告人固曾以存證信函
    通知相對人限期清償債務，然該存證信函並未送達相對人乙
    節為其所自承，並有抗告人提出原審卷附之郵件退回信封影
    本可稽，且經本院依職權向抗告人所陳相對人住居所「台北
    市○○○路63號3樓」、「台北市○○○路185巷2弄19號」
    轄區之台北市政府警察局中山分局圓山派出所及大同分局寧
    夏路派出所查詢結果，相對人並未居住在上開地址，亦有前
    開派出所覆函可佐，足見抗告人之限期清償通知尚未到達相
    對人所得以了解之範圍，揆諸前開規定反面解釋，抗告人在
    未合法通知相對人前，自無法聲請拍賣留置物，故抗告人之
    聲請，尚屬無據，應予駁回。原裁定駁回抗告人拍賣留置物
    之聲請，即無不當，抗告人提起抗告，請求廢棄原裁定，不
    應准許。
四、據上論結，本件抗告為無理由，依非訟事件法第46條、第21
    條第2項，民事訴訟法第495條之1第1項、第449條第1項、第
    78條，裁定如主文。
中　　華　　民　　國　　94　　年　　11　　月　　30　　日
                  民事第四庭審判長法  官  林麗玲
                                  法  官  黃柄縉
                                  法  官  劉又菁
以上為正本係照原本作成
本裁定不得再抗告。
中　　華　　民　　國　　94　　年　　11　　月　　30　　日
                                  書記官  楊勝欽                                                                                                                                              E
